最高法院刑事裁定　　　　　　　一○○年度台抗字第七七四號
抗　告　人　林宗杰
上列抗告人因違反毒品危害防制條例等罪案件，不服台灣高等法
院台中分院中華民國一００年八月十八日所為羈押之裁定（一０
０年度上訴字第一二五六號），提起抗告，本院裁定如下：
    主  文
抗告駁回。                                                          
    理  由                                                                
本件原裁定以：抗告人即被告林宗杰（下稱抗告人）因違反毒品
危害防制條例等罪案件，於第一審審理中經執行另案所犯詐欺罪
，將於民國一００年八月二十日屆滿，而抗告人本件犯罪嫌疑重
大，所犯為最輕本刑五年以上有期徒刑以上之罪，經原審法院判
決應執行有期徒刑九年，且有逃亡之虞，而有刑事訴訟法第一百
零一條第一項第一、三款情形，非予羈押顯難進行審判、執行，
乃自一００年八月二十日起予以羈押。抗告人抗告意旨略以：依
司法院釋字第六六五號解釋意旨，被告除所犯係重罪以外，尚須
犯罪嫌疑重大，事實上足認有逃亡之虞，且非予羈押顯難進行審
判、執行，始得羈押。原裁定並未說明足供認定抗告人有逃亡之
虞之事實及證據，僅以為確保日後審判程序之進行及判決確定後
之執行為由，即予以羈押，有理由不備之違法；且抗告人經第一
審法院裁定具保停止羈押後均遵期到庭應訊，並無拒不到庭或匿
逃之事實，抗告人亦有正當職業，更無匿逃之可能，且原審法院
亦非不得以命具保、責付或限制住居等侵害較小之手段，以確保
審判或執行程序之順利進行，遽以裁定羈押，有違上開解釋意旨
及無罪推定原則等語。
惟按羈押之目的，在於確保刑事偵查、審判程序之完成及刑事執
行之保全。被告究竟有無刑事訴訟法第一百零一條、第一百零一
條之一所規定之羈押要件，應否羈押，以及羈押後其羈押原因是
否仍然存在，有無繼續羈押之必要，事實審法院本得斟酌訴訟進
行程度及其他一切情形而為認定，故受羈押之被告除確有刑事訴
訟法第一百十四條所列情形之一者外，其應否羈押，得否具保、
責付、限制住居而停止羈押，均屬事實審法院得自由裁量、判斷
之職權，事實審法院自有認定裁量之權，苟無濫用其權限之情形
，即不得任意指為違法，且各審級法院於案件繫屬時或其後，對
被告是否符合羈押之要件及有無羈押之必要，係本於職權重新審
查判斷，並不受原（前）法院曾否羈押、撤銷羈押、停止羈押、
再執行羈押或繼續羈押之拘束。查本件抗告人所犯販賣第二級毒
品罪，為最輕本刑五年以上有期徒刑之罪，且經原審法院判處販
賣第二級毒品罪二罪及轉讓禁藥一罪，並定應執行之刑為有期徒
刑九年在案，而抗告人於第一審審理中經裁定具保停止羈押，嗣
經執行另案所犯詐欺罪而將於一００年八月二十日屆滿，原審經
訊問後認抗告人既經判處罪刑並定應執行刑為有期徒刑九年，其
犯罪嫌疑重大，且有逃亡之虞，而有刑事訴訟法第一百零一條第
一項第一、三款之情形，非予羈押，顯難進行審判、執行，乃裁
定予以羈押；經核於法並無不合，原裁定並非以抗告人涉犯重罪
作為羈押之唯一原因，並無違背司法院釋字第六六五號解釋意旨
。抗告意旨係對於原審法院依職權審酌之事項，任意指摘，應認
本件抗告為無理由，予以駁回。
據上論結，應依刑事訴訟法第四百十二條，裁定如主文。
中    華    民    國  一○○  年    九    月  二十二  日
                      最高法院刑事第四庭
                          審判長法官  林  永  茂  
                                法官  蘇  振  堂  
                                法官  林  秀  夫  
                                法官  林  立  華  
                                法官  蔡  國  在  
本件正本證明與原本無異
                                      書  記  官  
中    華    民    國  一○○  年    九    月  二十八  日
                                                      v